【裁判字號】    99,聲,3756
【裁判日期】    991004
【裁判案由】    聲請具保停止羈押
【裁判全文】
臺灣臺中地方法院刑事裁定              99年度聲字第3756號
被      告  甲○○
聲  請  人
即 被告 之
選任辯護人  熊治璿律師
上列被告因違反毒品危害防制條例案件（99年度訴字第1572號）
，由被告之選任辯護人為被告聲請具保停止羈押，本院裁定如下
：
    主      文
聲請駁回。
    理      由
一、聲請意旨略以：本案調查至今被告甲○○對於所涉犯罪事實
    皆交代甚詳，並無隱晦案情、脫免罪責之情形，由此實可推
    知被告主觀上已知犯錯，並願接受處罰，否則被告豈有可能
    配合訴訟之進行。且被告已供出毒品之上游來源，益證被告
    在為本案犯罪行為後，想盡力彌補對社會造成之傷害，是以
    ，由被告之態度觀之，實足證被告即使未受羈押亦無逃亡之
    虞，本案亦無羈押之必要，為此聲請具保停止被告之羈押等
    語。
二、經查，被告甲○○因涉犯違反毒品危害防制條例案件，經臺
    灣臺中地方法院檢察署檢察官以99年度偵字第3904號、第
    3907號提起公訴，經本院訊問後，認其涉犯違反毒品危害防
    制條例第4條第1項之販賣第一級毒品罪，犯罪嫌疑重大，所
    犯為最輕本刑為5年以上有期徒刑之罪，且有事實足認有逃
    亡之虞，非予羈押，顯難進行審判，裁定自民國99年6月3日
    起執行羈押，並於同年8月26日裁定自同年9月3日起，予以
    延長羈押2月在案。
三、按法院應否准許被告所為具保停止羈押之聲請，首應審酌聲
    請人之聲請是否符合刑事訴訟法第114條不得駁回其聲請之
    情形，次則應檢視法院當初羈押被告之理由是否繼續存在。
    查被告涉犯違反毒品危害防制條例第4條第1項之罪，法定最
    輕本刑為5年以上有期徒刑，且被告為男性，無懷胎之可能
    ，亦無現罹疾病而非保外治療顯難治癒之情形，則本件尚無
    刑事訴訟法第114條所列不得駁回具保聲請之事由。再者，
    本院審酌相關事證，認被告涉犯違反毒品危害防制條例第4
    條第1項之罪，法定最輕本刑為5年以上有期徒刑，可預期為
    規避將來重罪刑罰之執行，致妨礙審判程序進行之可能性大
    為增加，堪認有逃亡之虞，且檢察官起訴被告涉嫌販賣第一
    級毒品犯行有數次，顯有反覆販賣第一級毒品之情形，已對
    社會造成重大危害，為確保國家刑罰權之實現與社會公共利
    益，非予羈押，顯難進行審判，況被告於本院審理時翻異前
    詞，辯稱僅係幫證人郭晉展將毒品交予他人，並請求傳訊證
    人郭晉展與陳聰仁，則就本案被訴犯行尚待進行證人交互詰
    問後釐清，為確保日後之審理，非予羈押，顯難進行審判，
    足認原羈押之原因依然存在，不能因具保而使之消滅。
四、綜上，本院按前開情節，認被告若未羈押，則審判之進行將
    有窒礙之虞，是以，被告仍有執行羈押必要。從而，本件聲
    請人聲請具保停止被告之羈押，礙難准許，應予駁回。
五、據上論斷，應依刑事訴訟法第121條第1項，裁定如主文。
中    華    民    國    99    年    10    月    4     日
            刑事第五庭  審判長法  官  王邁揚
                              法  官  簡璽容
                              法  官  賴秀雯
以上正本與原本無異。
如不服本裁定，應於裁定送達後5日內向本院提出抗告狀。
                              書記官  江美琪
中    華    民    國    99    年    10    月    4     日

司法院資訊處製作；財團法人民間司法改革基金會備份。
